【裁判字號】    97,簡上,107
【裁判日期】    970805
【裁判案由】    竊盜
【裁判全文】
臺灣士林地方法院刑事判決            97年度簡上字第107 號
上  訴  人  臺灣士林地方法院檢察署檢察官
上  訴  人
即  被  告  甲○○
                    （另案於臺灣臺北監獄執行中）
上列上訴人等因被告竊盜案件，不服本院刑事庭中華民國97年3
月14日97年度簡字第112 號第一審刑事簡易判決（起訴案號：臺
灣士林地方法院檢察署96年度偵字第13564 號），提起上訴，本
院管轄之第二審合議庭判決如下：
    主  文
上訴駁回。
    事實及理由
一、本案經本院審理結果，認第一審以被告甲○○犯刑法第320
    條第1 項之竊盜罪，依刑法第47條第1 項累犯之規定加重其
    刑，判處有期徒刑4 月，並諭知易科罰金以新臺幣（下同）
    1000元折算1 日之折算標準，其認事、用法均無違誤，量刑
    亦屬妥適，應予維持，並引用第一審判決書及檢察官起訴書
    記載之事實、證據及理由。
二、上訴人即檢察官上訴意旨略稱：被告甫出監1 年許，即再度
    涉犯本案，原審雖審認被告符合累犯要件，但仍僅判處有期
    徒刑4 月之刑度，量刑應屬過輕，難收懲戒之效云云；上訴
    人即被告上訴意旨則以：伊無從惡之心，犯後坦承犯行，態
    度良好，請求從輕量刑云云。惟查，關於刑之量定係實體上
    賦予法院得為自由裁量之事項，倘其未逾越法律所規定之範
    圍或濫用其權限，即不得任意指摘為違法或不當。經審酌被
    告雖曾有違反毒品危害防制條例之犯罪科刑執行紀錄，符合
    刑法第47條第1 項累犯加重其刑之規定，此有臺灣高等法院
    被告前案紀錄表在卷足憑，然本次係初犯竊盜罪，竊得之機
    車價值約1 萬1000元，造成財物損失非鉅，犯罪手段係以徒
    手竊盜，並無持其他器物，亦未造成被害人或其他民眾人身
    安全之危害，且被告其歷經偵、審程序，亦始終坦承犯行，
    顯知悔悟，復斟酌被告之生活狀況、智識程度及刑法第320
    條第1 項之法定刑為5 年以下有期徒刑、拘役或1 萬5000元
    以下罰金，原審量處有期徒刑4 月，如易科罰金，總額已達
    12萬元，如入監服刑，則喪失自由4 個月，已足達警惕效果
    等一切情狀，故認原審刑度尚屬允恰，並無違法不當，是檢
    察官上訴請求從重量刑，被告上訴指摘處刑過重，均無理由
    ，自應將其等上訴皆予駁回。
據上論斷，應依刑事訴訟法第455 條之1 第1 項、第3 項、第36
8 條、第373 條，判決如主文。
本案經檢察官張紜瑋到庭執行職務。
中    華    民    國    97    年    8     月    5     日
                  刑事第五庭審判長法  官  李育仁
                                  法  官  許辰舟
                                  法  官  黃潔茹
以上正本證明與原本無異。
本件不得上訴。
                                  書記官  柳瑞宗
中    華    民    國    97    年    8     月    5     日


司法院資訊處製作；財團法人民間司法改革基金會備份。
